臺灣高等法院刑事判決
上　訴　人　臺灣板橋地方法院檢察署檢察官
被　　　告　乙○○
上列上訴人因被告公共危險等案件，不服臺灣板橋地方法院96
年交易字第165號，中華民國96年5月17日第一審判決（起訴案號
：臺灣板橋地方法院檢察署96年偵字第886號），提起上訴，本
院判決如下：
    主  文
原判決撤銷。
乙○○服用酒類，不能安全駕駛動力交通工具而駕駛，累犯，處
有期徒刑肆月，如易科罰金以新臺幣壹仟元折算壹日；減為有期
徒刑貳月，如易科罰金，以新臺幣壹仟元折算壹日。又因過失傷
害人，處有期徒刑肆月，如易科罰金，以新臺幣壹仟元折算壹日
；減為有期徒刑貳月，如易科罰金，以新臺幣壹仟元折算壹日。
應執行有期徒刑月，如易科罰金以新臺幣壹仟元折算壹日。
    事  實
一、乙○○曾因偽造貨幣案件，經臺灣高等法院臺中分院86年上
    訴字第1836號判決有期徒刑5年確定，於民國（下同）91年6
    月12日縮短刑期假釋出監，至93年12月21日保護管束期滿，
    假釋未經撤銷視為執行完畢。
二、乙○○猶不知悔改，明知服用酒類足以造成不能安全駕駛動
    力交通工具之危險，其於95年12月9日4時許，在臺北市○○
    ○路某三溫暖處飲用酒類後，明知已達不能安全駕駛動力交
    通工具之程度，竟仍貿然駕駛車牌號碼2P－8696號自小客車
    至臺北縣板橋市訪友，嗣於同日10時10分許，欲返家而自臺
    北縣板橋市往臺北市方向（由南往北方向）行駛，行至臺北
    縣板橋市萬板橋上時，明知汽車行駛在劃有分向限制線之路
    段，不得駛入來車之車道內，而依當時情形並無不能注意，
    竟因酒後意識不清，無法正確判斷車前狀況及適切駕駛，以
    致疏未注意失控跨越分向限制線駛入對向車道，適有甲○○
    騎乘車牌號碼A2X－229號重機車沿萬板橋自臺北市往板橋市
    方向（由北往南方向）之慢車道通過該處，而遭乙○○所駕
    車輛跨越分隔島並翻覆後撞擊壓倒，致甲○○受有後頭部皮
    下血腫、左右手背部擦傷及左小腿擦傷等傷害。而乙○○肇
    事後在未被有偵查權之公務員或機關發覺其為犯嫌前，留在
    事故現場向到場處理之警員自承為肇事之人，進而接受裁判
    。嗣經警當場測得乙○○呼氣酒精濃度為每公升0.65毫克。
三、案經甲○○告訴，由臺北縣政府警察局海山分局報請臺灣板
    橋地方法院檢察署檢察官偵查起訴。
    理  由
一、上揭事實，業據被告乙○○於警詢、偵查、原審及本院審理
    時坦承不諱，核與告訴人甲○○於警詢、偵查及原審審理時
    指述之情節相符，並有道路交通事故調查報告表(一)、(二)各乙
    紙、聯合醫院和平院區出具之診斷證明書1紙、交通事故現
    場相片12幀、被告之呼氣酒精濃度測定紀錄表、刑法第185
    條之3案件測試觀察紀錄表各1份在卷可稽（見偵查卷第19頁
    至第20頁、第26頁、第27頁至第32頁、第21頁、第22頁、第
    23頁）。又依上開現場照片所示，肇事地點係劃有分向限制
    線之路段。按汽車行駛時，駕駛人應注意車前狀況，並隨時
    採取必要之安全措施，且汽車在劃有分向限制線之路段，不
    得駛入來車之車道內，道路交通安全規則第94條第3項、第
    97條第1項第2款、第2項分別定有明文，被告於前揭時、地
    駕駛車輛，應注意且能注意而不注意上開規定，以致肇事，
    被告自有疏失，且被告疏失與甲○○之受傷有相當因果關係
    ，本案事證明確，被告犯行堪以認定。
二、核被告所為，係犯刑法第185條之3服用酒類不能安全駕駛動
    力交通工具而駕駛罪，及同法第284條第1項前段之過失傷害
    罪。被告所犯上開二罪，犯意各別，行為互殊，應予分論併
    罰。又被告於肇事後未被有偵查權之公務員或機關發覺其為
    犯嫌前，留在事故現場向到場處理之警員自承為肇事之人，
    進而接受裁判，此有臺北縣政府警察局道路交通事故肇事人
    自首情形紀錄表（見偵查卷第24頁），故被告所犯上開過失
    傷害犯行部分，合乎自首之要件，爰依刑法第62條前段規定
    減輕其刑。而被告係於是日12時50分接受酒測，其呼氣酒精
    濃度為每公升0.65毫克，再於是日19時12分製作警詢筆錄時
    ，向警員供認駕車前有喝酒，此部分自不合乎自首之規定。
    又被告有犯罪事實欄第一段之犯罪科刑執行情形，此有本院
    被告前案紀錄表在卷可稽，被告於五年內故意再犯有期徒刑
    以上之本件服用酒類不能安全駕駛動力交通工具而駕駛罪部
    分，為累犯，應依刑法第47條第1項之規定加重其刑。
    至於被告過失傷害部分，因非故意犯，與刑法第47條第1項
    之規定不合，此部分自不能論以累犯。又汽車駕駛人，酒醉
    駕車，因而致人受傷，依法應負刑事責任者，加重其刑至2
    分之1，道路交通管理處罰條例第86條第1項定有明文。被告
    酒醉駕車且因疏失致甲○○受傷，就過失傷害罪部分，應予
    加重其刑。且過失傷害罪部分，有加重及減輕之原因，依刑
    法第71條第1項規定，先加後減之。
三、原審對被告論罪科刑，固非無見，惟就被告過失傷害部分未
    依道路交通管理處罰條例第86條第1項之規定，加重其刑，
    就酒後駕車部分量刑亦過輕，檢察官提起上訴，指摘原判決
    不當，為有理由，應由本院將原判決撤銷改判，審酌被告酒
    後駕車，罔顧交通安全，且被告肇事造成甲○○受傷，被告
    迄今仍未賠償甲○○之損害等一切情狀，就被告所犯二罪，
    分別判處有期徒刑4月，並分別諭知如易科罰金時，均以新
    臺幣1, 000元折算1日之標準。
四、被告係於96年4月24日以前犯本件二罪，合於中華民國96年
    罪犯減刑條例之規定，爰分別就其宣告刑，各減為有期徒刑
    2月，而後定應執行刑為有期徒刑3月，再諭知易科罰金之標
    準如主文之所示。
據上論斷，應依刑事訴訟法第369條第1項前段、第364條、第299
條第1項前段，刑法第185條之3、第284條第1項前段、第62條、
第47條第1項、第41條第1項前段、第51條第5款，刑法施行法第1
條之1，道路交通管理處罰條例第86條第1項，中華民國96年罪犯
減刑條例第2條第1項第3款、第7條，判決如主文。
本案經檢察官張秋雲到庭執行職務。
中　　華　　民　　國　　96　　年　　7　　月　　31 　　日
                  刑事第十一庭審判長法  官  張連財
                          　  　　　法　官  楊照男
　　                                法  官  林明俊
以上正本證明與原本無異。
不得上訴。
  　                                書記官  蕭詩穎
中　　華　　民　　國　　96　　年　　8 　　月　　2 　　日
附錄本案論罪科刑法條
刑法第18條之3：
服用毒品、麻醉藥品、酒類或其他相類之物，不能安全駕駛動力
交通工具而駕駛者，處一年以下有期徒刑、拘役或三萬元以下罰
金。
刑法第284條第1項
因過失傷害人者，處六月以下有期徒刑、拘役或五百元以下罰金
，致重傷者，處一年以下有期徒刑、拘役或五百元以下罰金。
